Config:
  hfst:
    Gen: ../../../src/generator-gt-norm.hfst
    Morph: ../../../src/analyser-gt-norm.hfst
  xerox:
    Gen: ../../../src/generator-gt-norm.xfst
    Morph: ../../../src/analyser-gt-norm.xfst
    App: lookup

Tests:
  
  Noun - asikan - ok : # -m animate noun, sock paradigm from Okisis p. 133
     asikan+N+AN+Sg: asikan
     asikan+N+AN+Pl: asikanak
     asikan+N+AN+Loc: [asikanihk, asikaninâhk]
     asikan+N+AN+Obv: asikana
     asikan+N+AN+Der/Dim+N+AN+Sg: [asikanisis, asikanis]
     asikan+N+AN+Der/Dim+N+AN+Pl: [asikanisisak, asikanisak]
     asikan+N+AN+Der/Dim+N+AN+Loc: [asikanisisihk, asikanisisinâhk, asikanisinâhk, asikanisihk]
          
     asikan+N+AN+Sg+Px1Sg: nitasikan
     asikan+N+AN+Sg+Px2Sg: kitasikan
     asikan+N+AN+Sg+Px3Sg+Obv: otasikana
     asikan+N+AN+Sg+Px4Sg+Obv: otasikaniyiwa
     asikan+N+AN+Sg+Px1Pl: nitasikaninân
     asikan+N+AN+Sg+Px12Pl: kitasikaninaw
     asikan+N+AN+Sg+Px2Pl: kitasikaniwâw
     asikan+N+AN+Sg+Px3Pl+Obv: otasikaniwâwa
     asikan+N+AN+Sg+Px4Pl+Obv: otasikaniyiwa
          
     asikan+N+AN+Pl+Px1Sg: nitasikanak
     asikan+N+AN+Pl+Px2Sg: kitasikanak
     asikan+N+AN+Pl+Px3Sg+Obv: otasikana
     asikan+N+AN+Pl+Px4Sg+Obv: otasikaniyiwa
     asikan+N+AN+Pl+Px1Pl: nitasikaninânak
     asikan+N+AN+Pl+Px12Pl: kitasikaninawak
     asikan+N+AN+Pl+Px2Pl: kitasikaniwâwak
     asikan+N+AN+Pl+Px3Pl+Obv: otasikaniwâwa
     asikan+N+AN+Pl+Px4Pl+Obv: otasikaniyiwa
     
     asikan+N+AN+Der/Dim+N+AN+Sg+Px1Sg: [nitasikanisis, nitasikanis]
     asikan+N+AN+Der/Dim+N+AN+Sg+Px2Sg: [kitasikanisis, kitasikanis]
     asikan+N+AN+Der/Dim+N+AN+Sg+Px3Sg+Obv: [otasikanisisa, otasikanisa]
     asikan+N+AN+Der/Dim+N+AN+Sg+Px4Sg+Obv: [otasikanisisiyiwa, otasikanisiyiwa]
     asikan+N+AN+Der/Dim+N+AN+Sg+Px1Pl: [nitasikanisisinân, nitasikanisinân]
     asikan+N+AN+Der/Dim+N+AN+Sg+Px12Pl: [kitasikanisisinaw, kitasikanisinaw]
     asikan+N+AN+Der/Dim+N+AN+Sg+Px2Pl: [kitasikanisisiwâw, kitasikanisiwâw]
     asikan+N+AN+Der/Dim+N+AN+Sg+Px3Pl+Obv: [otasikanisisiwâwa, otasikanisiwâwa]
     asikan+N+AN+Der/Dim+N+AN+Sg+Px4Pl+Obv: [otasikanisisiyiwa, otasikanisiyiwa]

     asikan+N+AN+Der/Dim+N+AN+Pl+Px1Sg: [nitasikanisisak, nitasikanisak]
     asikan+N+AN+Der/Dim+N+AN+Pl+Px2Sg: [kitasikanisisak, kitasikanisak]
     asikan+N+AN+Der/Dim+N+AN+Pl+Px3Sg+Obv: [otasikanisisa, otasikanisa]
     asikan+N+AN+Der/Dim+N+AN+Pl+Px4Sg+Obv: [otasikanisisiyiwa, otasikanisiyiwa]
     asikan+N+AN+Der/Dim+N+AN+Pl+Px1Pl: [nitasikanisisinânak, nitasikanisinânak]
     asikan+N+AN+Der/Dim+N+AN+Pl+Px12Pl: [kitasikanisisinawak, kitasikanisinawak]
     asikan+N+AN+Der/Dim+N+AN+Pl+Px2Pl: [kitasikanisisiwâwak, kitasikanisiwâwak]
     asikan+N+AN+Der/Dim+N+AN+Pl+Px3Pl+Obv: [otasikanisisiwâwa, otasikanisiwâwa]
     asikan+N+AN+Der/Dim+N+AN+Pl+Px4Pl+Obv: [otasikanisisiyiwa, otasikanisiyiwa]
     
     asikan+N+AN+Px1Sg+Loc: nitasikanihk
     asikan+N+AN+Px2Sg+Loc: kitasikanihk
     asikan+N+AN+Px3Sg+Loc: otasikanihk
     asikan+N+AN+Px4Sg+Loc: otasikaniyihk
     asikan+N+AN+Px1Pl+Loc: nitasikaninâhk
     asikan+N+AN+Px12Pl+Loc: kitasikaninâhk
     asikan+N+AN+Px2Pl+Loc: kitasikaniwâhk
     asikan+N+AN+Px3Pl+Loc: otasikaniwâhk
     asikan+N+AN+Px4Pl+Loc: otasikaniyihk

     asikan+N+AN+Der/Dim+N+AN+Px1Sg+Loc: [nitasikanisisihk, nitasikanisihk]
     asikan+N+AN+Der/Dim+N+AN+Px2Sg+Loc: [kitasikanisisihk, kitasikanisihk]
     asikan+N+AN+Der/Dim+N+AN+Px3Sg+Loc: [otasikanisisihk, otasikanisihk]
     asikan+N+AN+Der/Dim+N+AN+Px4Sg+Loc: [otasikanisisiyihk, otasikanisiyihk]
     asikan+N+AN+Der/Dim+N+AN+Px1Pl+Loc: [nitasikanisisinâhk, nitasikanisinâhk]
     asikan+N+AN+Der/Dim+N+AN+Px12Pl+Loc: [kitasikanisisinâhk, kitasikanisinâhk]
     asikan+N+AN+Der/Dim+N+AN+Px2Pl+Loc: [kitasikanisisiwâhk, kitasikanisiwâhk]
     asikan+N+AN+Der/Dim+N+AN+Px3Pl+Loc: [otasikanisisiwâhk, otasikanisiwâhk]
     asikan+N+AN+Der/Dim+N+AN+Px4Pl+Loc: [otasikanisisiyihk, otasikanisiyihk]

     
